臺灣臺北地方法院民事簡易判決
                              111年度店簡字第1138號
原      告  簡祥傑  

被      告  劉儒霽  

上列當事人間請求損害賠償事件，原告提起刑事附帶民事訴訟，
經本院刑事庭裁定移送前來，本院於民國111年11月3日言詞辯論
終結，判決如下：
    主  文
被告應給付原告新臺幣265,000元，及自民國111年4月22日起至
清償日止，按週年利率百分之5計算之利息。
原告其餘之訴駁回。
訴訟費用由被告負擔2分之1，餘由原告負擔。
本判決原告勝訴部分得假執行；但被告如以新臺幣265,000元為
原告預供擔保後，得免為假執行。
原告其餘假執行之聲請駁回。
    事實及理由
一、按被告經合法通知，未於言詞辯論期日到場，核無民事訴訟法第386條所列各款情形，爰依原告之聲請，由其一造辯論而為判決，合先敘明。
二、原告主張：被告對於無正當理由收購他人金融機構帳戶者，
    極有可能利用該帳戶資料，作為與財產有關之犯罪工具，及
    隱匿、掩飾犯罪所得財物或財產上利益之目的，有所預見，
    仍不違本意，基於幫助詐欺取財及幫助掩飾、隱匿犯罪所得
    去向之不確定故意，將其向台新國際商業銀行（下稱台新國
    際銀行）申設之帳號00000000000000號帳戶、向兆豐國際商
    業銀行（下稱兆豐銀行）申設之帳號00000000000號帳戶（
    合稱系爭帳戶）、提款卡及提款密碼，交付予自稱「李嘉欣
    」之成年人，幫助遂行詐欺取財及掩飾、隱匿犯罪所得去向
    。該成年人於取得上開帳戶資料及提款卡後，即與詐欺集團
    ，基於洗錢及意圖為自己不法所有之詐欺取財之犯意聯絡，
    由該集團成員推由真實姓名不明之成年人，於民國109年5月
    22日16時30分許施以如附表所示之詐術，向原告詐取如附表
    所示之金額，旋由集團成員持其金融卡提領現金，製造金流
    斷點，藉此掩飾、隱匿上開犯罪所得之去向，致原告受有財
    產上之損害，被告上開行為業經鈞院以111年度審簡字第701
    號刑事判決判處罪刑在案，爰依民法第184條第1項前段之規
    定提起刑事附帶民事訴訟請求損害賠償等語。並聲明：㈠被
    告應給付原告500,000元，及自刑事附帶民事訴訟起訴狀繕
    本送達翌日起至清償日止，按週年利率5%計算之利息；㈡請
    准供擔保宣告假執行。
三、被告經合法通知，未於言詞辯論期日到場，亦未提出書狀或
    作何聲明或陳述。
四、本院之判斷：
  ㈠原告主張之事實，業經本院111年度簡字第701號刑事判決所
    確認，有該刑事確定判決在卷可稽，且為被告不爭執，先堪
    認定。又原告遭被告所屬詐騙集團成員詐騙過程中，因陷於
    錯誤而匯款至對方指定帳戶內之款項，遭被告所屬詐騙集團
    詐騙265,000元等事實，有該案刑事判決1份在卷可參（本院
    卷第9至17頁）核閱無誤，足見原告所述與事實相符，堪以
    採信。原告主張其因遭被告所屬詐騙集團成員共同詐騙，因
    而陷於錯誤，依對方指示匯款至對方指定帳戶內，而遭詐騙
    之款項合計265,000元乙情，堪以認定。
  ㈡按因故意或過失，不法侵害他人之權利者，負損害賠償責任
    。故意以背於善良風俗之方法，加損害於他人者亦同；數人
    共同不法侵害他人之權利者，連帶負損害賠償責任；不能知
    其中孰為加害人者，亦同；造意人及幫助人，視為共同行為
    人。負損害賠償責任者，除法律另有規定或契約另有訂定外
    ，應回復他方損害發生前之原狀；因回復原狀而應給付金錢
    者，自損害發生時起，加給利息；第一項情形，債權人得請
    求支付回復原狀所必要之費用，以代回復原狀；連帶債務之
    債權人，得對於債務人中之一人或數人或其全體，同時或先
    後請求全部或一部之給付，民法第184條第1項、第185條、
    第213條、第273條1項分別定有明文。本件被告將其所申辦
    之系爭帳戶，提供予詐欺集團作為詐騙原告之匯款帳戶，致
    原告受有265,000元之損害，其提供系爭帳戶不詳之詐騙人
    士使用，對詐欺原告之行為提供助力，自構成幫助詐欺；揆
    諸上開規定，自應視為共同侵權行為人而與該實施詐欺行為
    之不詳人士連帶賠償原告所受之損害，原告主張被告應負侵
    權行為損害賠償責任，請求被告賠償265,000元，為有理由
    ，應予准許。
　㈢末按遲延之債務，以支付金錢為標的者，債權人得請求依法
    定利率計算之遲延利息；應付利息之債務，其利率未經約定
    ，亦無法律可據者，週年利率為百分之5；給付無確定期限
    者，債務人於債權人得請求時，經其催告而未為給付，自受
    催告時起，負遲延責任。其經債權人起訴而送達訴狀，或依
    督促程序送達支付命令，或為其他相類之行為者，與催告有
    同一之效力，民法第233條第1項、第203條、第229條第2項
    分別定有明文。本件原告請求被告賠償之損害，此為以支付
    金錢為標的，原告自得請求被告給付自刑事附帶民事訴訟起
    訴狀繕本送達翌日即111年4月22日（於111年4月11日寄存送
    達於被告，附民卷第7頁）起至清償日止，按週年利率5%計
    算之利息，併應准許。
五、綜上，原告依侵權行為法律關係，請求被告給付265,000元
    ，及自刑事附帶民事起訴狀繕本送達翌日即111年4月22日起
    至清償日止，按週年利率5%計算之利息為有理由，應予准許
    。至原告逾此部份之請求，為無理由，應予駁回。
六、本件原告勝訴部分係適用簡易程序為被告敗訴之判決，依民
    事訴訟法第427條、第389條第1項第3款之規定，應依職權宣
    告假執行；並依同法第392條第2項依職權為被告如預供擔保
    ，得免為假執行之宣告。至原告敗訴部分，假執行之聲請即
    失其附麗，應併予駁回。
七、訴訟費用負擔之依據：民事訴訟法第79條。本件係刑事附帶
    民事訴訟，而由本院刑事庭移送民事庭者，依法不需徵收裁
    判費，且至本件言詞辯論終結時，亦未發生其他訴訟費用，
    故無從確定訴訟費用之數額。惟依法仍應依民事訴訟法第79
    條規定，諭知訴訟費用之負擔，以備將來如有訴訟費用發生
    時，得以確定其數額，併予敘明。
中　　華　　民　　國　　111 　年　　11　　月　　17　　日
                  臺灣臺北地方法院新店簡易庭
                              法  官  張瑜鳳
以上正本係照原本作成。
對於本件判決如有不服，應於收受送達後20日內向本院提出上訴
書狀，上訴於本院合議庭，並按他造當事人之人數附具繕本。
如委任律師提起上訴者，應一併繳納上訴審裁判費。
中　　華　　民　　國　　111 　年　　11　　月　　17　　日
                              書記官  徐子芹
　　　　　　　　　　　　　　　
　　　　　　　　　　　　　　　
附表：
項目 詐騙時間 詐欺方式 匯款時間、地點 詐騙金額（新臺幣） 詐欺內容 109年5月22日16時30分許 透過「吾聊、不無聊」APP及LINE通訊軟體，向原告佯稱：一起作外幣買賣，於投資平台投資可獲利等語，原告遂陷於錯誤，依指示匯款至詐欺集團指定之前揭台新銀行、兆豐銀行內之事實。 在桃園市桃園區玉山街住處，以網銀匯款： ⒈於109年6月13日15時12分許匯款。 ⒉於109年6月13日15時13分許匯款。 ⒊於109年6月13日15時15分許匯款。 ⒋於109年6月13日15時17分許匯款。 ⒌於109年6月13日15時52分許匯款。 ⒈50,000元至前揭台新銀行帳戶內。  ⒉15,000元至前揭台新銀行帳戶內。 ⒊50,000元至前揭兆豐銀行帳戶內。 ⒋100,000元至前揭兆豐銀行帳戶內。 ⒌50,000元至前揭兆豐銀行帳戶內。  合計：265,000元